臺灣桃園地方法院刑事判決　　　　　　 99年度審易字第2083號
公　訴　人　臺灣桃園地方法院檢察署檢察官
被　　　告　官大洋
上列被告因竊盜案件，經檢察官提起公訴（99年度偵字第27475
號），被告於準備程序進行中為有罪陳述，經本院裁定由受命
法官獨任進行簡式審判程序，判決如下：
    主  文
官大洋踰越牆垣、攜帶兇器竊盜，未遂，累犯，處有期徒刑肆月
，如易科罰金，以新臺幣壹仟元折算壹日，扣案六角扳手、十字
起子、電鑽各壹支、手套壹雙及手電筒貳支均沒收。
    事實及理由
一、犯罪事實：
    官大洋前曾(一)於民國88年4 月間因贓物案件，經臺灣新竹地
    方法院以88年度竹東簡字第121 號判決判處有期徒刑3 月確
    定。(二)於88年5 月間因違反毒品危害防制條例案件，經同院
    以88年度訴字第476 號判決判處有期徒刑5 年2 月，上訴後
    ，經臺灣高等法院以89年度上訴字第4569號判決上訴駁回而
    確定。(三)於88年5 月間因違反槍砲彈藥刀械管制條例及贓物
    等案件，經同院以88年度訴字第398 號判決分別判處有期徒
    刑1 年4 月、4 月，應執行有期徒刑1 年6 月。上揭(一)至(三)
    之4 罪刑，經臺灣高等法院以90年度聲字第1713號裁定合併
    定應執行刑為有期徒刑6 年10月確定。(四)於89年2 月間因傷
    害案件，經同院以89年度易字第553 號判決判處有期徒刑6
    月確定。(五)於89年2 月間因違反毒品危害防制條例案件，經
    臺灣高等法院以89年度上易字第4419號判決判處有期徒刑9
    月確定。上揭(四)、(五)之罪刑經臺灣高等法院以90年度聲字第
    2236號裁定應執行有期徒刑1 年1 月確定，與上開(一)至(三)等
    罪接續執行，於95年10月13日假釋出監並付保護管束，嗣因
    中華民國減刑條例公布施行，前開(四)、(五)之2 罪刑，經臺灣
    新竹地方法院以96年度聲字第813 號裁定就前開已視為減刑
    之(四)、(五)等罪刑合併定應執行有期徒刑6 月又15日確定，迄
    96年11月7 日假釋期滿未經撤銷假釋而視為執行完畢（於本
    案構成累犯）。詎不知悔改，意圖為自己不法之所有，於99
    年10月6 日凌晨2 時許，攜帶客觀上足以作為兇器使用之六
    角扳手、十字起子、電鑽各1 支及手電筒2 支，翻牆進入劉
    文明位於桃園縣楊梅市○○路矮坪子廠房，手上帶著手套，
    用手電筒照明，使用六角扳手破壞挖土機之車門，進入挖土
    機內使用電鑽拆解儀表板上之螺絲，著手竊取挖土機上之衛
    星電腦，尚未得手之際，因衛星電腦所裝設之警報器示警，
    為劉文明及其子劉兆棠當場發現，共同阻止官大洋離去，報
    警處理而查獲，並扣得其所有供本件犯罪所用之六角扳手、
    十字起子、電鑽各1 支、手套1 雙及手電筒2 支。
二、認定被告犯罪所憑之證據：
  (一)被告官大洋於警詢、偵訊及本院審理時之自白。
  (二)證人即被害人劉文明與證人劉兆棠於警詢及偵訊中具結之
      證述。
  (三)桃園縣政府警察局楊梅分局搜索扣押筆錄、扣押物品目錄
      表、贓物認領保管單各1份及蒐證照片共20張。
  (四)扣案之六角扳手、十字起子、電鑽各1 支、手套1 雙及手
      電筒2 支。
三、新舊法比較：
    被告於犯罪後，刑法第321 條第1 項業於100 年1 月26日修
    正公布，於100 年1 月28日生效施行。按行為後法律有變更
    者，適用行為時之法律，但行為後之法律有利於行為人者，
    適用最有利於行為人之法律，刑法第2 條第1 項訂有明文。
    修正前之刑法第321 條第1 項原規定：「犯竊盜罪而有左列
    情形之一者，處六月以上、五年以下有期徒刑：一、於夜間
    侵入住宅或有人居住之建築物、船艦或隱匿其內而犯之者。
    二、毀越門扇、牆垣或其他安全設備而犯之者。三、攜帶兇
    器而犯之者。四、結夥三人以上而犯之者。五、乘火災、水
    災或其他災害之際而犯之者。六、在車站或埠頭而犯之者。
    」；而修正後刑法第321 條第1 項則規定：「犯竊盜罪而有
    下列情形之一者，處六月以上、五年以下有期徒刑，得併科
    新臺幣十萬元以下罰金：一、侵入住宅或有人居住之建築物
    、船艦或隱匿其內而犯之者。二、毀越門扇、牆垣或其他安
    全設備而犯之者。三、攜帶兇器而犯之者。四、結夥三人以
    上而犯之者。五、乘火災、水災或其他災害之際而犯之者。
    六、在車站、埠頭、航空站或其他供水、陸、空公眾運輸之
    舟、車、航空機內而犯之者。」，比較修正前後關於刑法第
    321 條第1 項之規定，修正後之刑法第321 條第1 項於第1
    款刪除「於夜間」之文字；於第6 款增加「在航空站或其他
    供水、陸、空公眾運輸之舟、車、航空機內」之文字，擴大
    加重竊盜罪之適用範圍，使部分修正前原應適用普通竊盜罪
    論罪科刑之情形，於修正後改論以加重竊盜罪論罪科刑，並
    增加得併科罰金新臺幣10萬元之規定，解釋上自應以修正前
    之規定對被告較有利，而依刑法第2 條第1 項前段規定，適
    用行為時之法律即修正前刑法第321 條第1 項規定。
四、核被告所為係犯修正前刑法第321 條第2 項、第1 項第2 款
    、第3 款之踰越牆垣、攜帶兇器竊盜未遂罪。起訴意旨漏未
    審酌被告係以踰越牆垣方式進入被害人上揭廠房，業經公訴
    人當庭增列所犯法條即刑法第321 條第1 項第2 款，本院自
    應職權審理之。被告雖著手於竊盜犯行之實行，惟尚未得手
    之際，即為查獲，為未遂犯，爰依刑法第25條第2 項規定，
    按既遂犯之刑度減輕其刑。被告有如上開犯罪事實欄所載之
    科刑及執行紀錄，有臺灣高等法院被告前案紀錄表1 份在卷
    可佐，其受徒刑執行完畢後5年 內，故意再犯本件有期徒刑
    以上之罪，為累犯，應依刑法第47條第1 項之規定，加重其
    刑。其刑同有加重及減輕事由，依法先加後減之。爰審酌被
    告之犯罪動機、手段，及其犯後坦承犯行，態度尚佳等一切
    情狀，量處如主文所示之刑，並諭知易科罰金之折算標準。
    至扣案之六角扳手、十字起子、電鑽各1 支、手套1 雙及手
    電筒2 支均為被告所有，且係供本案犯罪所用之物，爰依刑
    法第38條第1 項第2 款之規定，均宣告沒收之。
五、應適用之法條：
    刑事訴訟法第273 條之1 第1 項、第299 條第1 項前段、第
    310 條之2 、第454 條第1 項，修正前刑法第321 條第2 項
    、第1 項第2 款、第3 款、刑法第2 條第1 項前段、第25條
    第2 項、第47條第1 項、第41條第1 項前段、第38條第1 項
    第2 款、刑法施行法第1 條之1 第1 項、第2 項前段。
六、如不服本判決，應於判決送達後10日內向本院提出上訴狀（
    應附繕本），其未敘述上訴理由者，應於上訴期間屆滿後20
    日內補提理由書狀於本院，上訴於臺灣高等法院。
本案經檢察官簡方毅到庭執行職務。
中    華    民    國    100    年    4    月    29    日
                         刑事庭  法  官  鍾雅蘭
以上正本證明與原本無異。
                                 書記官  陳恩如
中    華    民    國    100   年     4    月    29    日
附錄本案論罪科刑法條：
修正前中華民國刑法第321條
（加重竊盜罪）
犯竊盜罪而有左列情形之一者，處六月以上、五年以下有期徒刑
：
一、於夜間侵入住宅或有人居住之建築物、船艦或隱匿其內而犯
之者。
二、毀越門扇、牆垣或其他安全設備而犯之者。
三、攜帶兇器而犯之者。
四、結夥三人以上而犯之者。
五、乘火災、水災或其他災害之際而犯之者。
六、在車站或埠頭而犯之者。
前項之未遂犯罰之。